【裁判字號】    90,易,2789
【裁判日期】    900928
【裁判案由】    家庭暴力防治法之傷害
【裁判全文】
臺灣臺中地方法院刑事判決                          九十年度易字第二七八九號
    公  訴  人  臺灣臺中地方法院檢察署檢察官
    被      告  丙○○
右被告因家庭暴力防治法之傷害案件，經檢察官提起公訴（九十年度偵字第一三三五
八號），本院判決如左：
    主  文
丙○○傷害人之身體，處有期徒刑貳月，如易科罰金，以參佰元折算壹日。
    事  實
一、丙○○與乙○○及甲○○分別係兄妹及舅姪關係，平日素有嫌隙，丙○○於民國
    （下同）九十年五月十四日十一時四十分許，在台中縣龍井鄉○○村○○路新庄
    仔四五之三七號住處，見乙○○及甲○○至該處探視陳林寶玉 (丙○○與乙○○
    之母，甲○○之外祖母），竟基於普通傷害之故意，同時徒手毆打乙○○及甲○○，致乙○○受有後枕部挫傷瘀腫及上腹部挫傷等傷勢之傷害，並致甲○○受有
    左面頰部挫傷、左右膝部擦傷、上背部挫傷及後枕部挫傷瘀腫等傷勢之傷害。
二、案經被害人乙○○及甲○○分別訴由臺中縣警察局烏日分局報請臺灣臺中地方法
    院檢察署檢察官偵查起訴。
    理  由
一、訊據被告矢口否認右揭犯行，辯稱：「當天我妹妹乙○○有來家裡，其間我們因
    為家產問題有發生口角，我生氣的說如果這麼孝順，祖先牌位為何不請回去拜，
    乙○○、甲○○就與我發生拉扯，拉扯間乙○○倒下去撞到床腳，我沒有出手打
    告訴人二人。」云云，惟查右揭犯行，業據被害人乙○○及甲○○指訴歷歷，並
    有上開被害人所提出載明右揭傷勢之診斷證明書二件附卷可稽，核與證人即被告
    之母林陳寶玉在檢察官訊問時所證：「我只看到丙○○打乙○○，我看到這個情
    形，我就發呆了。」等語相符，當屬可信。被告上開辯解無非卸責之詞，不足採
    信。右揭犯行，事證明確，洵堪認定。
二、核被告所為，係犯刑法第二百七十七條第一項之普通傷害罪。被告以一傷害行為
    同時傷害被害人乙○○及甲○○，以一行為觸犯二傷害罪名，為想像競合犯，應
    依刑法第五十五條規定，從一重之罪處斷。爰審酌被告犯罪之動機、智識程度為
    國中畢業、手段、被害人乙○○及甲○○所受傷勢並非甚為嚴重及其犯後態度尚
    非良好等一切情狀，量處如主文所示之刑，並審酌其身體、教育、職業、家庭之
    關係，依法諭知易科罰金之折算標準，以示懲儆。
三、據上論斷，應依刑事訴訟法第二百九十九條第一項前段、刑法第二百七十七條第
    一項、第五十五條、第四十一條第一項前段、罰金罰鍰提高標準條例第一條前段
    、第二條，判決如主文。
中      華      民      國      九十      年      九    月    二十八    日
                                臺灣臺中地方法院刑事第二庭
                                    法  官  羅  永  安
右正本證明與原本無異。
如不服本判決，應於送達後十日內向本院提出上訴狀（須附繕本），上訴於臺灣高等
法院臺中分院。
                                    書記官
中      華      民      國      九十      年      九    月    二十八    日
附錄本案論罪科刑實體法條文
刑法第二百七十七條第一項
傷害人之身體或健康者，處三年以下有期徒刑、拘役或一千元以下罰金。


司法院資訊處製作；財團法人民間司法改革基金會備份。
